# 批量购买资产，账务怎么处理？

提问人：wen.2221 时间：2011-01-27 16:03:06
A公司批量购买B公司一批资产，有存货和设备，存货和设备在B公司账面值为 4500 万，评估价为 3500 万，双方协商以 4100 万成交,最后A公司的账务处理为存货以评估值入账，设备入值支付价款与存货评估值的差额，然后计提了 600 万的固定资产减值准备，这样处理对吗？ 这种方式的购买资产怎样入账更合理？

回答人：chenyiwei
这种处理方式不恰当。当以一个总价购入一堆不同类型的资产（不构成企业合并）时，应当首先将可以明确确定价值的货币性资产和货币性负债的价值予以单独确定后，剩余的购买价款按照各项非货币性资产的公允价值的相对比例分配到各单项非货币性资产。
即：某项非货币性资产的初始计量金额＝（购买总价＋资产包中所含的货币性负债的价值－资产包中所含的货币性资产的价值）*（该项非货币资产的公允价值／该资产包中所有非货币资产的公允价值合计）。 减值准备是资产的后续计量范畴，初始确认和初始计量时应当不会出现资产减值准备。